臺灣屏東地方法院民事裁定
110年度家繼訴字第22號
上訴人即
被      告  湯麗勤  

            湯枝漢  
                      身分證統一編號：Z000000000號                      
視同上訴人即
被      告  湯枝煌  

            楊湯麗葉

被上訴人即
原      告  湯麗汶  




上列當事人間請求分割遺產事件，上訴人湯麗勤、湯枝漢對於民
國111 年9月26日本院110年度家繼訴字第22號第一審判決提起上
訴，本院裁定如下：
    主  文
上訴人湯麗勤、湯枝漢應於本裁定送達後七日內，繳納裁判費新
台幣31,348元，逾期未為補正即駁回其上訴；上訴人湯麗勤並應
於本裁定送達後七日內，具狀補正上訴理由書（應廢棄或變更原
判決之理由及關於前款理由之事實及證據）。
　　理　由
一、查上訴人即原審被告湯麗勤、湯枝漢提起本件上訴，自形式
    上觀之，為有利於共同訴訟人之行為，依民事訴訟法第56條
    第1項第1款規定，其上訴效力及於原審同為被告而未上訴之
　　湯枝煌、楊湯麗葉。故爰併列湯枝煌、楊湯麗葉為視同上訴
    人，合先敘明。
二、按提起上訴，應以上訴狀表明左列各款事項，提出於原第一
    審法院為之：一、當事人及法定代理人。二、第一審判決及
    對於該判決上訴之陳述。三、對於第一審判決不服之程度，
    及應如何廢棄或變更之聲明。四、上訴理由；而上訴理由應
    表明下列各款事項：一、應廢棄或變更原判決之理由。二、
    關於前款理由之事實及證據；上訴不合程式或有其他不合法
    之情形而可以補正者，原第一審法院應定期間命其補正，如
    不於期間內補正，應以裁定駁回之，民事訴訟法第441條第1
    項、第2項、第442條第2項分別定有明文，此就家事訴訟事
    件準用之，此觀家事事件法第51條自明。次按，訴訟標的之
    價額，由法院核定；核定訴訟標的之價額，以起訴時之交易
    價額為準；無交易價額者，以原告就訴訟標的所有之利益為
    準。民事訴訟法第77條之1第1項、第2項復有明文。另於請
    求分割遺產之訴，其訴訟標的價額之計算，應以原告在第一
    審起訴時因分割所受利益之客觀價額為準，就此種事件上訴
    時，其訴訟標的價額及上訴利益額，亦以此為準，不因被告
    或原告提起上訴而有所歧異（最高法院105年度台抗字第315
    號裁定意旨參照）。而民法第1164條所定之遺產分割，既係
    以遺產為一體，整個的為分割，並非以遺產中各個財產之分
    割為對象，則於分割遺產之訴，其訴訟標的價額及上訴利益
    額，自應依全部遺產於起訴時之總價額，按原告所占應繼分
    比例定之（最高法院103年度台抗字第480號裁定意旨參照）
    。
三、本件上訴人湯麗勤、湯枝漢提起上訴，未據繳納裁判費。查
    依被上訴人即原告湯麗汶於原審起訴請求分割被繼承人湯受
    如判決書附表一所示遺產，價額共計新臺幣（下同）10,007
    ,411元（見卷第19頁），且湯麗汶主張其法定應繼分為5分
    之1，則其因分割遺產所受利益數額為2,001,482元（計算式
    ：10,007,411元×1/5，元以下四捨五入），則應徵第二審裁
    判費為31,348元未具上訴人湯麗勤、湯枝漢繳納；且亦未據
    上訴人湯麗勤表明上訴理由，均於法不合，參諸前開規定，
    自應定期間命其補正，關於逾期未繳裁判費，即駁回其上訴
    。
四、依家事事件法第51條、民事訴訟法第442 條第2項，裁定如
    主文。
中　　華　　民　　國　　111 　年　　10　　月　　17　　日
　　　　　　　　　　　家事法庭法　官　黃惠玲
上正本係照原本作成。
如不服本裁定關於核定訴訟標的價額部分，應於送達後10日內向
本院提出抗告狀，並繳納抗告費新臺幣1,000 元；其餘關於命補
繳裁判費部分，不得抗告。
中　　華　　民　　國　　111 　年　　10　　月　　17　　日
                              書記官　黃秀梅